【裁判字號】    97,抗,543
【裁判日期】    970526
【裁判案由】    定應執行刑
【裁判全文】
臺灣高等法院臺中分院刑事裁定           97年度抗字第543號
抗  告  人  臺灣彰化地方法院檢察署檢察官
受  刑  人  甲○○
上列抗告人因定應執行刑案件，不服臺灣彰化地方法院中華民國
97年5月2日第一審裁定（97年度聲字第 648號）提起抗告，本院
裁定如下：
    主  文
原裁定撤銷，發回臺灣彰化地方法院。
    理  由
一、原審裁定意略旨以：本件受刑人甲○○前因犯如原審裁定附
    表編號1、2所示之罪，經判處如該附表編號1、2所示之刑均
    已確定在案，並定應執行刑有期徒刑11月，入監執行；嗣又
    因犯如該附表編號 3、4、5所示之罪，先後經判處如附表編
    號3、4、5所示之刑亦已確定在案，並定應執行有期徒刑1年
    5月，與前案接續執行。於民國96年5月22日因縮短刑期假釋
    出監並付保護管束，迄97年4月8日保護管束期滿，未經撤銷
    假釋，此有臺灣高等法院被告前案紀錄表、彰化地方法院檢
    察署檢察官95執緝丁字第69號執行指揮書及96年執更丁字第
     169號執行指揮書影本等附卷可稽，並經原審法院調取臺灣
    彰化地方法院檢察署檢察官96年度執更護字第 350號等執行
    案卷核閱無誤；又按在無期徒刑假釋後滿20年或在有期徒刑
    所餘刑期內未經撤銷假釋者，其未執行之刑，以已執行論，
    刑法第79條第 1項前段定有明文；是被告上述前科犯行依法
    視為業已執行完畢，再依中華民國九十六年罪犯減刑條例第
    8條第1項規定，已執行完畢之案件，即無適用該條例減刑之
    餘地，當亦毋庸就所減之刑重定應執行刑，聲請人之上開聲
    請，於法不合，應予駁回。
二、本件抗告意旨略以：受刑人甲○○因犯如附表所示等罪，先
    後經判決確定如附表所示，依據中華民國九十六年罪犯減刑
    條例第2條第1項第3款、第2項前段之規定，視為減刑如聲請
    書附表所示，是應依刑法第53條及第51條第 5款規定，定其
    應執行之刑，原審以受刑人於假釋期滿後未經撤銷，其所犯
    之罪均視為已執行完畢，並無適用中華民國九十六年罪犯減
    刑條例有關視為減刑規定，並就所減之刑重定應執行刑之餘
    地，顯有未適用法則之違法，爰依刑事訴訟法第403條第1項
    規定提起抗告，請撤銷原裁定，發回原審法院更為適當之裁
    定。
三、按「犯罪在中華民國九十六年四月二十四日以前者，除本條
    例另有規定外，依下列規定減刑：一死刑減為無期徒刑。二
    無期徒刑減為有期徒刑二十年。三有期徒刑、拘役或罰金，
    減其刑期或金額二分之一」、「緩刑或假釋中之人犯，於本
    條例施行之日起，視為已依前項規定減其宣告刑，毋庸聲請
    裁定減刑。但經撤銷緩刑之宣告或假釋者，仍應依本條例規
    定聲請裁定減刑」、「本條例自中華民國九十六年七月十六
    日施行」，中華民國九十六年罪犯減刑條例第 2條第1、2項
    、第16條分別規定甚明。本件受刑人甲○○所犯如原審裁定
    附表所示各罪，犯罪時間均在96年 4月24日減刑基準日之前
    ，且其於民國95年1月17日入監，於96年5月22日因縮短刑期
    假釋出監，迄97年4月8日始保護管束期滿，有臺灣高等法院
    被告前案紀錄表在卷可參，是本案本受刑人甲○○於96年 7
    月16日減刑條例施行日應係處於假釋狀態中，從而其所犯上
    述各罪，與中華民國九十六年罪犯減刑條例第2條第2項之應
    視為減刑之情形，是否確不符，即非無研求之餘地，如96年
     7月16日減刑條例施行日，受刑人所犯上述各罪之宣告刑視
    為減刑，則原定執行刑是否仍有效，而無重定執行刑之必要
    ，亦更有疑義，原審就此未予釐清，遽予駁回本案聲請，於
    法未合，抗告人之抗告非無理由，應由本院將原裁定撤銷，
    並發回原審法院為妥適之處理。
四、據上論斷，應依刑事訴訟法第413條，裁定如主文。
中    華    民    國    97    年    5     月    26    日
            刑事第一庭  審判長法  官  陳  紀  綱
                              法  官  張  智  雄
                              法  官  姚  勳  昌
上列正本證明與原本無異。
不得抗告。
                              書記官  吳  宗  玲
中    華    民    國    97    年    5     月    26    日


司法院資訊處製作；財團法人民間司法改革基金會備份。
